臺灣桃園地方法院民事裁定　　　　　　　99年度訴字第1727號
原　　　告　四貝企業有限公司
法定代理人　王鈺傑
訴訟代理人　邱鎮北　律師
複代理人　　章世鴻
被　　　告　千奕行有限公司
法定代理人　黃素華
訴訟代理人　管聰明
上列當事人間請求排除侵害事件，被告提起反訴，本院裁定如下
：
    主  文
反訴駁回。
訴訟費用由反訴原告負擔。
    理  由
一、按被告於言詞辯論終結前，得在本訴繫屬之法院，對於原告
    及就訴訟標的必須合一確定之人提起反訴。反訴之標的，如
    專屬他法院管轄，或與本訴之標的及其防禦方法不相牽連者
    ，不得提起，民事訴訟法第259 條、第260 條第1 項定有明
    文。而民事訴訟法第260 條第1 項，所謂反訴之標的與本訴
    之標的及其防禦方法有牽連關係者，係指反訴之標的與本訴
    之標的間，或反訴之標的與本訴防禦方法間，兩者在法律上
    或事實上關係密切，審判資料有共通性或牽連性者而言。舉
    凡本訴標的法律關係或作為防禦方法所主張之法律關係，與
    反訴標的之法律關係同一，或當事人兩造所主張之權利，由
    同一法律關係發生，或本訴標的之法律關係發生之原因，與
    反訴標的之法律關係發生之原因，其主要部分相同，均可認
    為兩者間有牽連關係（最高法院91年台抗字第440 號裁定可
    參）。又按反訴，非與本訴得行同種之訴訟程序者，不得提
    起。民事訴訟法第260 條第2 項亦定有明文。
二、本件反訴原告主張：
(一)、按土地所有人開掘土地或建築時，不得因此使鄰地之地基動
    搖或發生危險，或使鄰地之建築物或工作物受其損害，民法
    第794 條定有明文。緣反訴被告係八德市○○段8 地號土地
    （下稱系爭土地）所有人，與反訴原告坐落同地段29地號土
    地相鄰，嗣反訴被告起造廠房，於相鄰地界處利用反訴原告
    廠房結構之水泥牆建築花台（下稱系爭花台），復填充泥土
    顯欲栽種植栽，此有現場照片可稽（見本院卷第63、64頁）
    。然前揭水泥牆並無施作相關防水工程，反訴被告日後因栽
    種所須之汲水灌溉勢必對此水泥牆造成漏水或毀損之危險，
    致生損害於反訴原告，為此，原依前揭法條及民法第767 條
    末段規定，請求反訴被告拆除花台。
(二)、次按土地上之建築物或其他工作物所致他人權利損害，由工
    作物之所有人負賠償責任、前項損害賠償之所有人，對於該
    應負責者，有求償權，民法第191條第1、2 項分別復有明定
    。查反訴被告主張拆除本訴之系爭電桿，致反訴原告因此須
    負擔供應設備接續處責任分界點之屋內線路裝置費用，約新
    台幣（下同）168,406 元（見本院卷第65頁）。是依前揭法
    條規定之意旨，反訴原告依法申請用電，卻因反訴被告起造
    建築物及工作物導致反訴原告須負擔上開費用，侵害反訴原
    告用電之權利，故為此，爰提起反訴，請求反訴被告賠償損
    害。
(三)、聲明：反訴被告應將其所有八德市○○段8 地號土地與反訴
    原告所有同地段29地號鄉林地界興建之花台拆除；反訴被告
    應給付反訴原告168,406 元及自本件反訴狀繕本送達翌日起
    至清償日止按週年利率5％計算之利息。
三、經查：
(一)、本件本訴部分，原告即反訴被告係依民法第767 條第1 項中
    段之規定，請求被告即反訴原告將其設置於原告所有坐落在
    八德市○○段8 地號土地上之鐵皮屋簷棚突出物、牆壁突出
    物及坐落在其土地上4 之電線桿拆除。而反訴部分審諸反訴
    原告請求內容則係(1)依民法第767 條1 項末段，請求反訴被
    告將系爭花台拆除。其理由乃反訴被告在系爭土地上興建系
    爭花台日後因栽種所須之汲水灌溉，恐對於反訴原告廠房與
    前開花台相鄰之水泥牆漏水或毀損。(2)依民法第191 條侵權
    行為之規定，請求反訴被告賠償因其本訴主張拆除電線桿，
    致反訴原告須負擔屋內線路裝置費用。然反訴請求關於拆除
    花台部分，其訴訟標的及攻擊防禦方法與本訴之訴訟標的及
    攻擊防禦方法並無牽連，且系爭花台是否確有反訴原告所主
    張之滲漏水之虞，其證據資料亦難認可與本訴之訴訟資料互
    為援用；反訴原告請求關於拆除系爭電桿所衍生之費用部分
    ，因其請求反訴被告給付168,406 元，其訴訟標的金額未逾
    500,000 元，依民事訴訟法第427 條第1 項規定應適用簡易
    訴訟程序，而本訴係行通常訴訟程序，故反訴原告提起反訴
    ，不能與本訴行同種之訴訟程序，顯違民事訴訟法第260 條
    第2 項之規定。綜上，本件反訴原告提起之反訴，並不合法
    且又不能補正，應裁定駁回其反訴。
三、依民事訴訟法第249 條第1 項第6 款、第95條、第78條，裁
    定如主文。
中    華    民    國   100    年    5     月    3     日
                  民事第二庭  法  官  卓立婷
以上正本係按原本作成。
如不服本裁定應於送達後10日內向本院提出抗告狀，並應繳納抗
告裁判費新台幣1,000 元。
中    華    民    國   100    年    5     月    3     日
                              書記官  王素玲